最　高　行　政　法　院　判　決
                                     100年度判字第1029號
上  訴  人　林永川
          　周美琴
            楊勝賢
          　李青宜
            李青寶
上  二  人
法定代理人　李儒謙
上  訴  人  祭祀公業陳五常
代　表　人　陳克男
被 上訴 人　新北市政府
代　表　人　朱立倫
上列當事人間徵收補償事件，上訴人對於中華民國99年5月13日
臺北高等行政法院98年度訴字第1380號判決，提起上訴，本院判
決如下：
　　主  文
上訴駁回。
上訴審訴訟費用由上訴人負擔。
    理  由
一、緣新北市瑞芳區公所（改制前為臺北縣瑞芳鎮公所，下稱瑞
    芳區公所）為辦理東西向快速公路萬里瑞濱線深澳坑支線10
    2縣道深澳坑路段積水改善工程（下稱系爭工程），需用坐
    落新北市瑞芳區（改制前為臺北縣瑞芳鎮○○○○段24-4地
    號等15筆土地，面積0.3768公頃，由被上訴人報經內政部以
    民國96年2月15日台內地字第0960031964號函核准徵收上開
    土地及其土地改良物，且由被上訴人於96年3月26日以北府
    地用字第0960181729號公告徵收（公告期間自96年3月27日
    起至同年4月26日止），並以北府地用字第09601817293號函
    知各所有權人。上訴人所有龍潭堵段24-4、25-1、25-6、25
    -7、26-1、26-2、27-6、27-16、27-17、27-18、431-1、43
    1-4、457-1、457-6地號等14筆土地（下稱系爭土地，餘27-
    5地號土地所有權人為廖萬得）在本件徵收範圍內，上訴人
    於徵收公告期間之96年4月23日提出異議，請求土地徵收補
    償費以每平方公尺新臺幣（下同）24,000元計算。被上訴人
    以96年4月30日北府地價字第0960270591號函復查處結果，
    上訴人復於96年5月25日及同年9月19日以陳情書表示不服。
    被上訴人遂依土地徵收條例第22條規定，提請新北市地價及
    標準地價評議委員會（下稱地評會）復議，經決議維持原徵
    收補償價額。被上訴人乃以96年10月4日北府地價字第09606
    53898號函復上訴人復議結果（下稱原處分），上訴人不服
    ，提起訴願，復遭內政部決定駁回，提起行政訴訟，亦遭原
    審法院判決駁回，爰提起本件上訴。
二、上訴人起訴主張：上訴人周美琴所有同段457地號土地應有
    部分2分之1，該土地於本件徵收時，始分割出457-6地號土
    地，於土地公告現值查價期間（94年9月2日至95年9月1日）
    向川欣企業股份有限公司（下稱川欣公司）收取年租金50,0
    00元，確有租賃實例，被上訴人陳稱並無買賣、收益實例，
    顯屬違誤。又系爭土地緊鄰之基隆市○○區○○○段221、2
    22地號土地，業經劃設為都市土地工業區，97年公告土地現
    值每平方公尺為7,500元，另緊鄰之基隆市○○區○○段478
    、478-1、478-2、478-3地號土地，地目編定為林，使用分
    區為空白，97年公告土地現值每平方公尺分別為2,200元、8
    ,000元、3,900元、8,000元，且基隆市政府曾以98年6月22
    日函知上訴人，敘明相鄰○○○區○○○段與基隆市○○區
    ○○段2區之土地公告現值懸殊差異甚大，應平衡2地區補償
    之差距，此亦為被上訴人所明知。再有與系爭土地緊鄰○○
    ○區○○○段○○○段16-12地號土地，地目編定為田，使
    用分區為山坡地保育區，95年5月30日係以每平方公尺6,515
    元賣出。是以參照上開相鄰土地租賃、買賣實例，被上訴人
    承辦人員顯未盡調查、蒐集之能事，忽略系爭土地95年一般
    正常交易價格遠遠超過1,400元數倍之客觀事實，實有違行
    政程序法第9條規定，提供謬誤之資訊予地評會。且被上訴
    人忽視系爭土地依96年公告現值加4成補償後仍屬過低，未
    顧及該土地應採取不同之成數始達一般正常交易價格，與內
    政部頒訂土地徵收補償地價加成補償注意事項第6條後段規
    定不符。又被上訴人以新北市○○區○○○○區段及165地價
    區段作為系爭土地所屬16○○○區段○○○○○區段，惟63
    、16○○○區段○○○○○○區段相距甚遠，除土地使用管制係
    屬相近外，不論交通運輸、自然條件、土地改良、公共建設
    、特殊設施、工商活動、發展趨勢、房屋建築及土地使用現
    況等因素，均與161地價區段差距甚大，被上訴人擇定63及
    165地價區段作為16○○○區段○○○○○區段亦有違誤。且
    地評會委員黃火明於地評會95年第6次會議中認為「會議資
    料中所附預定徵收地區一覽表部分價格不合理」，於97年第
    2次會議中，認為16○○○區段○○○○○○區段條件差異過
    大，益證被上訴人基準地價區段之擇定有誤，基此所作成之
    161區段地價，自無正確之可能。縱認瑞芳區公所委請之不
    動產估價師之估價結果，因與估價制度迥異以及比較案例選
    取不妥而不予採用，則更應再行委請其他不動產估價師另為
    估價，方屬保障上訴人之權益。再者，「影響農業用地區域
    因素評價基準表」僅列出土地使用管制等6項評價基準，而
    地價調查估計規則第9條所規定影響區段地價之因素尚有工
    商活動等該基準表完全忽略或無最大影響範圍之細項，顯已
    違反地價調查估計規則第9條及影響地價區域因素評價基準
    第2點之規定。且該基準表竟逕行區分4種用地，忽略應依地
    價調查估計規則第9條及影響地價區域因素評價基準第2點規
    定，調查其他影響地價區段因素之土地實際情況，致生無法
    提供正確資訊與地評會，該基準表實不應採用。況161地價
    區段勘查表，被上訴人以列為「空白」而無需記載，亦有填
    載者或完全未填載不一之情形，被上訴人評價顯未符合事實
    。另關於土地改良物之補償，「臺北縣辦理徵收土地農林作
    物及水產養殖物、畜禽補償遷移費查估基準」係91年6月4日
    發布，顯與本件96年徵收時序差距甚大，其金額適用顯有疑
    義。另土白菜是否即屬小白菜？每平方公尺13.2元如何計算
    得之？均見不符。且上訴人業於陳情函、異議書、訴願書等
    載明就系爭農作物以及地上物改良物圍牆（含基礎）補償費
    不服云云。為此，求為判決：1、撤銷訴願決定及原處分。2
    、被上訴人應再就上訴人楊勝賢所有同段24-4、25-6、25-7
    、25-1、26-2、26-1、431-4、431-1、457-1地號土地作成
    核發徵收補償費7,635,320元之處分、再就上訴人李青宜所
    有同段27-16地號土地作成核發徵收補償費3,400,250元之處
    分、再就上訴人李青寶所有同段27-16地號土地作成核發徵
    收補償費3,400,250元之處分、再就上訴人祭祀公業陳五常
    所有同段24-17、27-6、27-18地號土地作成核發徵收補償費
    2,251,200元之處分、再就上訴人林永川所有同段457-6地號
    土地作成核發徵收補償費8,920,380元之處分、再就上訴人
    周美琴所有同段457-6地號土地作成核發徵收補償費8,920,3
    80元之處分。3、被上訴人應再就上訴人林永川所有同段457
    -6地號土地上如原審卷第160頁附表二所示之農作物以及地
    上物改良物圍牆（含基礎）作成核發徵收補償費12,805,677
    元之處分。
三、被上訴人則以：上訴人所有系爭土地係於70年起始依區域計
    畫法實施非都市土地使用管制，徵收前為非都市土地山坡地
    保育區之農牧、林業、交通用地，於94、95年原劃屬45地價
    區段，後因被上訴人辦理系爭工程，經實地勘查發現該工程
    用地範圍地形、地勢較為平坦，相較於45地價區段陡峭傾斜
    顯有不同，乃於95年6月5日以北府地價字第09504282861號
    函公告辦理94、95年公告土地現值更正事宜，系爭土地更正
    後劃屬16○○○區段○○○○區段於96年公告土地現值作業
    查價期間並無買賣、收益實例，乃依地價調查估計規則第21
    條第1項第2款規定，估計其區段地價，並提交地評會於95年
    第6次會議決議，96年公告土地現值為每平方公尺1,300元，
    徵收補償加成成數亦經該會決議，一般徵收地區以公告現值
    加4成補償，是以本件土地徵收補償價格依上開成數加成後
    應已達一般正常交易價格。且上訴人所有系爭土地均位於非
    都市土地山坡地保育區內，而基隆市○○區○○段478、478
    -1、478-3地號土地係屬都市計畫工業區，二者各項影響地
    價因素差異性大，地價本自有差距，實難以相同價位論其均
    衡性。又系爭土地所屬161地價區段係按「影響地價區域因
    素評價基準」第3點規定，依農業用地區域因素評價基準表
    所列之主要影響項目細項，填載其地價區段勘查表。至川欣
    公司於85年12月以159,962,000元購置同段457地號土地，買
    賣雙方為關係人，交易價格是否隱含其他影響因素，實難判
    定，又交易標的受限於法令規定未能由私法人承受，其契約
    價格應難認屬平均地權條例第40條第3、4項及土地徵收條例
    第30條第2項所指之一般正常交易價格。另上訴人所舉同段
    457地號土地之租賃實例，租賃雙方為關係人，又議定為供
    廠房使用，已違反山坡地保育區農牧用地之容許使用項目，
    故其租金價格實難認屬土地徵收條例第30條第2項所指一般
    正常交易價格。至新北市○○區○○○段大寮小段16-12地
    號土地之買賣實例，該筆土地為山坡地保育區農牧用地，現
    況已舖設柏油，供停放機具及車輛使用，即與一般農牧用地
    情況有別，上訴人所揭示之買賣成交單價，相較當年度同為
    山坡地保育區有買賣實例之其他地價區段明顯偏高，甚與基
    隆市都市計畫工業區之公告土地現值相當，顯見該交易價格
    已有偏離，且由該筆土地買賣契約尚議定租約觀察，其購買
    意圖非如通常之農地耕作使用，應歸屬特殊交易，實難謂土
    地徵收條例第30條第2項所指一般正常交易價格，又該案例
    與系爭土地分屬不同地價區段，自不足作為系爭土地徵收補
    償地價之參考。再者，本件地上改良物查估時，同段457-6
    地號土地現況之圍牆（含基礎）未領有雜項執照，非屬「臺
    北縣興辦公共工程用地地上物拆遷補償救濟自治條例」第3
    條所稱合法建築物及雜項工作物，且依同條例第2條及第4條
    規定，此圍牆（含基礎）亦非屬其他建築物，依前開條例規
    定列為非合法建築物之附屬建物，故不列計補償費。且上訴
    人提出之陳情函及訴願書，均未就地上物補償表示異議，顯
    已逾法定期間。另瑞芳區公所委託柏登不動產估價師辦理估
    價之估價報告，經地評會裁定不予作為公告現值訂定依據，
    並於97年10月6日臺北市不動產估價師懲戒委員會決議該報
    告書確有瑕疵，是以其鑑價結果，應不足以採信。再上訴人
    所引用基隆市98年6月22日基府工土壹字第0980148173號函
    ，說明同一工程用地，基隆市○○區○○段土地係以每平方
    公尺8,000元辦理補償，然實係以徵收當年期（95年）公告
    土地現值每平方公尺3,900元加4成補償，該府業以98年9月7
    日基府地價貳字第0980087187號函更正，並通知上訴人在案
    。又上訴人指稱地評會95年第6次會議及97年第2次會議部分
    委員發言，認為系爭土地區段地價訂定有誤，惟於該會議紀
    錄之業務單位回應（或建議）一欄均已載明被上訴人重行檢
    視結果，且經地評會決議通過在案，地價訂定皆依規定辦理
    ，應為正確無誤等語，資為抗辯。
四、原審斟酌全辯論意旨及調查證據之結果，以：查地評會委員
    黃火明於地評會97年第2次會議發言認系爭161地價區段與63
    、165基準地價區段條件差異過大，與系爭96年度地價之評
    議無關，且係該委員一己之主觀見解，並未為地評會決議所
    採，乃無足採為有利上訴人之論據。系爭161區段地價業依
    法令調查估定，洵堪認定。又觀諸上訴人周美琴所有同段45
    7地號土地之租賃契約第1條第3款約定，上訴人竟同意將系
    爭457地號土地出租供川欣公司作為廠房使用，顯違反山坡
    地保育區農牧用地之容許使用範圍，要非合農牧用地使用方
    式所取得之正常收益，遑論該租約係屬關係人交易，其租金
    約定難認為一般行情之參考。至上訴人所稱於85年間出售45
    7地號土地予川欣公司，核其買賣契約之成立時間既非系爭
    查價期間，且此關係人間以法令禁止由私法人承受之耕地為
    買賣標的，其價金約定亦無得視為一般正常交易價格。故被
    上訴人認上訴人提出之上開買賣或租約，均無得作為估計系
    爭161地價區段之買賣、收益實例，洵屬有據。○○○區○
    ○○段○○○段16-12地號土地屬158地價區段，與系爭土地
    並非位於同一地價區段，而法令既未課契約當事人應提出該
    地號土地買賣契約書之義務，則被上訴人地價承辦人員於95
    年間未得調查蒐集該份契約以為買賣實例，自難遽認有何未
    盡地價調查、蒐集之能事或其他程序瑕疵可言。況該契約價
    格逾公告現值5倍以上，是否得作為正常單價，亦非無疑。
    是被上訴人未採該地價區段作為系爭16○○○區段○○○○
    ○區段，於法自屬無違。再者，影響農業用地區域因素評價
    基準表中固無工商活動、房屋建築現況之項目，然此顯係中
    央地政主管機關基於農業用地依法係供農作、森林、養殖、
    畜牧、保育或與農業經營不可分離設施使用特性而為地價因
    素之考量，難謂有上訴人指摘之違反地價調查估計規則第9
    條或影響地價區域因素評價基準第2條情事，地評會並無基
    於錯誤之事實而為判斷。又上訴人所稱之毗鄰基隆市○○區
    ○○○段221、222地號土地則為都市計畫內工業區，核與系
    爭土地就土地使用管制、交通運輸、土地改良、現況使用、
    發展趨勢等各項影響地價因素，差異極大，地價本當有別。
    況基隆市政府前以98年6月22日基府工土壹字第0980148173
    號函，說明有關基瑞段土地係以每平方公尺高至8,000元辦
    理補償乙節，業據該府另以98年9月7日基府地價貳字第0980
    087187號函更正說明係以每平方公尺3,900元加4成為補償金
    額。從而，被上訴人依地評會95年第6次會議決議，就系爭
    土地按徵收補償地價即96年公告土地現值1,300元加4成補償
    ，以反映一般正常交易價格，符合土地徵收條例第30條之規
    定，亦無違土地徵收補償地價加成補償注意事項第6條及行
    政程序法第9條規定情事。至瑞芳區公所委託柏登不動產估
    價師事務所提出之估價報告書估價系爭土地每平方公尺為7,
    260元部分，業經地評會裁定不予作為公告現值訂定依據，
    且經97年10月6日臺北市不動產估價師懲戒委員會決議，該
    報告書確有瑕疵，不足參考。又地評會委員黃火明於95年第
    6次會議指摘「會議資料中所附預定徵收地區一覽表部分價
    格不合理」部分乃係誤繕，已經該會決議由業務單位重新檢
    核修正，況該次會議評議地價補償加成成數，並不限於系爭
    土地，亦難逕認其所指即係系爭土地。是上訴人自無從執上
    開報告書或委員個人發言內容作為地價偏離一般正常交易價
    格之論據。末查地上改良物補償部分，上訴人林永川並未具
    體指出臺北縣辦理徵收土地農林作物及水產養殖物、畜禽補
    償遷移費查估基準所列關於其所有農作物部分各項單價有何
    瑕疵，僅空言指摘。又上訴人林永川主張之457-6地號土地
    上之圍牆及水井部分，核既不在系爭徵收範圍，被上訴人復
    無徵收該土地改良物之權限，是上訴人主張被上訴人應就其
    所有上開圍牆、水井部分，核發補償費，顯然無據等由，駁
    回上訴人原審之訴。
五、上訴意旨略謂：查457地號土地為上訴人周美琴應有部分2分
    之1，收取之年租金約為50,000元，有租賃契約業經稅捐稽
    徵機關認定無誤，且縱使457地號土地之使用受相關法令之
    限制，然租賃雙方當事人要非不得就該土地之實際狀況協議
    訂定符合現況之租金金額，原審判決徒以法令限制，即稱其
    非正常收益，顯有違誤。且原審判決概以關係人交易遽予推
    論上訴人操控租賃內容，而認為該租金約定不得為一般正常
    交易價格之參考，自與論理及經驗法則有違，顯有判決不適
    用法規或不備理由之違法。又系爭土地緊鄰基隆市○○區○
    ○○段221、222地號土地○○○區○○段478、478-1、478-
    2、478-3地號土地，其97年公告土地現值均遠高於系爭土地
    ，然系爭土地不但已開發完成、地勢平坦，且鄰近住家、工
    廠及主要道路，上開基瑞段478等地號土地則為原始山坡、
    林地，尚未開發，就客觀條件而言，系爭土地尚優於上開基
    隆市轄區土地，足證系爭土地公告現值加4成補償後仍顯屬
    過低，原審判決僅泛稱系爭土地就土地使用管制等影響地價
    因素，與上開基隆市轄區土地差異極大，即率爾認定被上訴
    人以系爭土地公告現值加成4成作為徵收補償價額並無違法
    ，顯對實情未予斟酌，而有應調查而未調查事實之違誤。次
    按，原審判決以影響農業用地區域因素評價基準表中固無工
    商活動、房屋建築現況之項目，實係中央地政主管機關基於
    農業用地之特性而為地價因素之考量，而認被上訴人並無違
    反地價調查估計規則第9條或影響地價區域因素評價基準第2
    點之情事。惟原審判決上開見解並非法所明文，且被上訴人
    本應受地價調查估計規則之拘束，豈容就同一案件類型適用
    雙重標準，實違反行政自我拘束原則。又農業用地周圍之工
    商活動是否絕對不影響地價之評估，原審判決亦未予考量，
    亦有判決不備理由之違法。另臺北縣辦理徵收土地農林作物
    及水產養殖物、畜禽補償遷移費查估基準，係91年6月4日發
    布，顯與本件96年徵收時序差距甚大，91年訂定之補償金額
    適用96年之徵收顯有疑義。且同為新北市瑞芳區山坡地保育
    區農牧用地，原審判決對○○○區○○○段○○○段16-12
    地號土地與系爭土地有不同之解釋，認定前者四周有民宅，
    並已鋪平作為停車場，地價自然較高，後者因違反山坡地保
    育區農牧用地之使用限制，其租金換算地價不能採信，原審
    判決實未說明確信之理由，顯有判決不備理由之違誤云云。
六、本院按：(一)本件被上訴人臺北縣政府於99年12月25日改制為
    新北市政府，代表人原係周錫瑋，現已變更為朱立倫，被上
    訴人之代表人聲明承受訴訟，經核並無不合，應予准許。(二)
    憲法第15條關於人民財產權應予保障之規定，旨在確保個人
    依財產之存續狀態行使其自由使用、收益及處分之權能，並
    免於遭受公權力或第三人之侵害。如因公用或其他公益目的
    之必要，國家機關依法徵收人民之財產，形成個人之特別犧
    牲者，國家應給予相當、合理之補償，方符憲法保障財產權
    之意旨（司法院釋字第400、425、440、516、652號解釋參
    照），足見國家機關徵收人民之財產，應給予相當、合理之
    補償，而非完全滿足之補償。(三)按土地徵收條例第30條規定
    ：「（第1項）被徵收之土地，應按照徵收當期之公告土地
    現值，補償其地價。在都市計畫區內之公共設施保留地，應
    按毗鄰非公共設施保留地之平均公告土地現值，補償其地價
    。（第2項）前項徵收補償地價，必要時得加成補償；其加
    成補償成數，由直轄市或縣（市）主管機關比照一般正常交
    易價格，提交地價評議委員會於評議當年期公告土地現值時
    評定之。」；平均地權條例第10條規定：「本條例實施地區
    內之土地，政府於依法徵收時，應按照徵收當期之公告土地
    現值，補償其地價。」同條例第46條規定：「直轄市或縣（
    市）政府對於轄區內之土地，應經常調查其地價動態，繪○
    ○○區段○○○○區段地價後，提經地價評議委員會評定，
    據以編製土地現值表於每年1月1日公告，作為土地移轉及設
    定典權時，申報土地移轉現值之參考；並作為主管機關審核
    土地移轉現值及補償徵收土地地價之依據。」同條例施行細
    則第6條規定：「本條例第10條所稱徵收當期之公告土地現
    值，係指徵收公告期滿第15日當時之公告土地現值而言。」
    次按土地法施行法第40條規定：「地價調查估計及土地建築
    改良物估價之估價標的、估價方法、估價作業程序、估價報
    告書格式及委託估價等事項之規則，由中央地政機關定之。
    」，內政部基於此項法規授權訂立「地價調查估計規則」，
    即為地政機關調查估計每宗土地現值之作業規範。地價調查
    估計規則第3條規定：「地價調查估計之辦理程序如下：一
    、蒐集、製作或修正有關之基本圖籍及資料。二、調查買賣
    或收益實例、繪製地價區段草圖及調查有關影響區段地價之
    因素。三、估計實例土地正常單價。四、劃分或修正地價區
    段，並繪○○○區段○○○○○○區段地價。六、計算宗地
    單位地價。」第9條第1項規定：「第3條第2款所稱影響區段
    地價之因素，包括土地使用管制、交通運輸、自然條件、土
    地改良、公共建設、特殊設施、工商活動、房屋建築現況、
    土地利用現況、發展趨勢及其他影響因素之資料等。」；第
    18條第1項規定：「劃分地價區段時，應攜帶地籍圖、地價
    分布圖及地價區段勘查表實地勘查，以鄉（鎮、市、區）為
    單位，斟酌地價之差異、當地土地使用管制、交通運輸、自
    然條件、土地改良、公共建設、特殊設施、工商活動、房屋
    建築現況、土地利用現況、發展趨勢及其他影響地價因素，
    於地籍圖上將地價相近、地段相連、情況相同或相近之土地
    劃為同一地價區段。」第21條第1項第1款、第2款分別規定
    ：「估計區段地價之方法如下：一、有買賣實例或收益實例
    估計正常單價之區段，以調整至估價基準日之實例土地正常
    單價，求其中位數○○○區段○區段地價。二、無買賣實例
    及收益實例之區段，應於鄰近或適當地區選取二個以上使用
    分區或編定用地相同，且依前款○○○區段○○○區段，作
    為基準地價區段，按影響地價區域因素評價基準表及影響地
    價區域因素評價基準明細表，修正估計目○○○區段○區段
    地價。無法選取使用分區或編定用地相同之基準地價區段者
    ，得以鄰近使用性質類似或其○○○區段○區段地價修正之
    。……」(四)復依地價及標準地價評議委員會組織規程第4條
    之規定，地價及標準地價評議委員會之成員，包括議員代表
    、地方公正人士、對地價有專門知識之人士、建築師公會代
    表、銀行公會代表及地政、財政、工務或都市計畫、建設及
    農林機關主管等。顯見有關地價及徵收補償地價加成補償成
    數之判斷，係經由委員會所作成，而其特性在於經由不同屬
    性之代表，根據不同之見解，獨立行使職權，共同作成決定
    ，應認享有判斷餘地。在判斷餘地範圍內，行政法院祗能就
    行政機關判斷時，有無遵守法定秩序、有無基於錯誤之事實
    、有無遵守一般有效之價值判斷原則、有無夾雜與事件無關
    之考慮因素等事項審查，其餘有關行政機關之專業認定，行
    政法院應予尊重。(五)經查，系爭土地為非都市土地山坡地保
    育區之農牧、林業、交通用地，原屬45地價區段，前曾因系
    爭土地地形、地勢較為平坦，相較於45地價區段陡峭傾斜顯
    有不同，經被上訴人提經地評會95年第2次會議評議通過，
    於95年6月5日以北府地價字第09504282861號函公告辦理94
    、95年公告土地現值更正事宜，更正後劃○○○區○○○○○
    區段，95年公告現值為每平方公尺1,100元。其地價之查估
    ，因該地價區段無買賣實例，依地價調查估計規則第21條第
    1項第2款規定，選取業依該條項第1款規定，以有買賣實例
    估計區段地價，且使用分區同為非都市土地山坡地保育區之
    農牧、林業用地之同區63、165地價區段，作為基準地價區
    段，按影響地價區域因素評價基準表及影響地價區域因素評
    價基準明細表，估計其區段地價，並提交地評會95年第6次
    會議決議，96年公告土地現值為每平方公尺1,300元，徵收
    補償之成數乃依此價額加計4成，以達正常交易價格，系爭
    土○○○區段○○○○○區段地價估算程序，均依地價調查
    估計規則為之，且上訴人周美琴所提出之其所有系爭457地
    號土地出租予訴外人川欣公司之租賃契約，要難作為估計系
    爭161地價區段正常單價之實例等情，業經原審於判決理由
    內詳為敘述，經核並無不合，地評會就系爭土地之地價及徵
    收補償地價加成補償成數之判斷，並未有基於錯誤之事實等
    情事，上訴人主張地評會根據錯誤之基準地價區段作成161
    地價區段決議云云，尚不足採。(六)至於上訴人其餘主張，係
    就其於原審主張而為原審所不採之事由再為爭執，核屬法律
    上見解之歧異，要難謂為原判決有判決不備理由等違背法令
    之情形。上訴論旨，仍執前詞，指摘原判決違背法令，求予
    廢棄，為無理由，應予駁回。
七、據上論結，本件上訴為無理由。依行政訴訟法第255條第1項
    、第98條第1項前段、第104條、民事訴訟法第85條第1項前
    段，判決如主文。
中　　華　　民　　國　　100　 年　　6　　 月　　16　　日
                    最高行政法院第四庭
                        審判長法官　吳　明　鴻
                              法官　林　茂　權
                              法官　侯　東　昇
                              法官　黃　秋　鴻
                              法官　陳　國　成

以  上  正  本  證  明  與  原  本  無  異
中　　華　　民　　國　　100　 年　　6　　 月　　17　　日
　　　　　　　　　　　　　　　書記官　葛　雅　慎